【裁判字號】    97,簡上,1
【裁判日期】    970205
【裁判案由】    違反毒品危害防制條例
【裁判全文】
臺灣彰化地方法院刑事判決           97年度簡上字第1號
上  訴  人
即  被  告  甲○○
                      號
上列上訴人因違反毒品危害防制條例案件，不服本院北斗簡易庭
九十六年度斗簡字第五八九號中華民國九十六年十一月十六日第
一審簡易判決（原檢察官聲請簡易判決處刑案號：九十六年度偵
字第八０一五號），提起上訴，本院管轄之第二審合議庭判決如
下：
    主      文
上訴駁回。
    事實及理由
一、本案經本院審理結果，認第一審判決認事用法及量刑均無不
    當，應予維持，並引用第一審判決書記載之事實、證據及理
    由（詳如附件）。
二、本件上訴人即被告甲○○（以下簡稱被告）上訴意旨略以：
    查扣之毒品當時放在我身上的內衣及皮夾內，但毒品不是我
    的，為警查獲那天楊建龍叫我放在內衣內，他也沒有告訴我
    那是什麼東西，我之前也沒有看過那東西，故請求撤銷原判
    決，改為被告無罪之判決云云。
三、訊據被告固坦承持有第一級毒品海洛因之事實，惟矢口否認
    有持有之犯意。惟查，（一）扣案之白色粉末二包，經送法
    務部調查局鑑驗結果，二包均含海洛因成分，此有法務部調
    查局九十六年九月二十五日調科壹字第０九六二三０六九八
    三０號鑑定書一份及照片二幀在卷可稽，此外復有海洛因二
    包扣案可資佐證。（二）證人楊建龍於檢察官訊問時證稱：
    九十六年八月二十八日晚上十一點多我載我女友甲○○要回
    他員林的家，我怕路上會遇到臨檢，所以就先將海洛因二包
    給她，讓她保管，警察後來臨檢盤查，說有東西就要拿出來
    ，甲○○就從她的包包跟內衣裡把海洛因拿出來等語；又證
    人楊建龍於警詢中證稱：我在九十六年八月二十八日晚上八
    時左右，在埔心鄉要出門的時候，在騎上機車前因怕被警方
    查獲，就將該兩包海洛因寄放在甲○○身上，在上記查獲地
    點就被警方盤查查獲了，甲○○知道我寄放在她身上的二包
    白色粉末是海洛因，因我有跟他說過是海洛因，我沒有以隱
    密方式包裝，一眼就可以看出來等語，且證人楊建龍又係被
    告之男友，二人又無怨隙，而依證人楊建龍之證述內容以觀
    ，其證述內容並非係將持有毒品之罪責完全推至被告一人身
    上，證人楊建龍亦自承持有毒品而犯持有毒品罪，故證人楊
    建龍當無故意誣陷被告之理。（三）被告於九十六年八月二
    十九日檢察官訊問時供稱：（問：持有毒品何用？）是楊建
    龍寄放在我這邊，他是我男朋友。（問：為何要寄放在你身
    上？）因楊建龍要施用。（問：你如何知道那是海洛因？）
    楊建龍跟我說的等語；又其再於九十六年九月二十一日檢察
    官訊問時亦供稱：（問：楊建龍這樣說是否符合事實？）我
    知道那是海洛因，我本身沒有在施用海洛因，楊建龍只有這
    一次將毒品交給我，我們之前很少出門，這一次是因為怕被
    臨檢才交給我等語；再被告於查獲後警方所製作之警詢筆錄
    中即供稱：我知道那二包白色粉末是一級毒品海洛因，我在
    九十六年八月二十八日二十時左右，在埔心鄉他家要出門的
    時候，並在騎上機車前害怕被警方查獲，就將該兩包海洛因
    寄放在我身上，在上記時、地被警方盤查查獲等語，參以被
    告係將其中一包海洛因藏放於其身上右邊胸罩中，若被告果
    真不知該包粉末係不得持有之海洛因，則其怎可能將以塑膠
    袋包裝之海洛因置放於其身上右邊胸罩中，是以被告顯係明
    知證人楊建龍所交付之白包粉末二包係海洛因，惟因怕為警
    查獲，故將海洛因藏放於不易遭警搜查之胸罩中。（四）綜
    上所述，足認被告確係明知證人楊建龍所交付之白色粉末二
    包係海洛因，惟因怕為警查獲，而改由被告持有第一級毒品
    海洛因，被告所辯顯係事後卸責之詞，不足採信，是以本件
    事證已臻明確，其犯行堪予認定。
四、本件原審以被告持有第一級毒品海洛因事證明確，並審酌被
    告犯案之情節，據以論罪科刑，判處被告有期徒刑四月，並
    依刑法第四十一條第一項前段之規定諭知易科罰金之折算標
    準，並將扣案之第一級毒品海洛因二包依毒品危害防制條例
    第十八條第一項前段之規定諭知沒收銷燬之，核無不當，上
    訴人即被告指摘原判決不當，請求撤銷原判決，為被告無罪
    之判決，為無理由，應駁回其上訴。
據上論斷，應依刑事訴訟法第四百五十五條之一第一項、第三項
、第三百七十三條、第三百六十八條，判決如主文。
本件經檢察官張聖傳到庭執行職務。
中    華    民    國    97    年    2     月    5     日
                          臺灣彰化地方法院刑事第二庭
                              審判長法  官  石馨文
                                    法  官  黃齡玉
                                    法  官  尚安雅
以上正本證明與原本無異。
本判決不得上訴。
中    華    民    國    97    年    2    月    12     日
                                     書記官  洪年慶


司法院資訊處製作；財團法人民間司法改革基金會備份。
